# 请教陈老师一个关于住房补贴税务处理的问题

提问人：sndchks 时间：2017-10-17 14:55:01
@chenyiwei 甲公司于 2017 年 6 月 1 日以每套 175 万的价格从市场上购买了 10 套商品住房，用于以每套 100 万的优惠价格卖给 10 名高管，条件是 10 人要在公司服务 5 年，如果提前离职要按剩余服务期限比例退还差价。截止 2017 年 6 月 30 日， 10 名高管全部支付了房款并办理了过户手续。不考虑个人所得税。请问陈老师:
1. 750 万的差价是在 2017 年当年一次性在所得税前扣除？还是分 5 年摊销扣除？还是等 2022 年服务期限届满时一次性扣除？
2. 750 万的差价在税法上是认定为工资还是福利费？
3.如果问题 2 的答案是福利费，那按问题 1 计算的扣除金额超过当期实际合理工资14%的部分能否扣除？
谢谢！

回答人：chenyiwei
会计上对该 750 万的差价应当是在 5 年服务期内摊销，确认为各年度的职工薪酬费用（其他职工薪酬）。我理解这不属于国税函[2009]3号文和财企[2009]242号文规定的福利费范围。 由于税法对此类薪酬的税务处理无规定，参照国家税务总局公告[2012]15号第八条规定，在国税函[2009]3号文规定的“合理工资薪金”的限度内，会计上每年确认的费用可以税前扣除，无需进行纳税调整。